【裁判字號】    92,訴,1887
【裁判日期】    921128
【裁判案由】    清償債務
【裁判全文】
臺灣桃園地方法院民事判決                        九十二年度訴字第一八八七號
    原      告  甲○○
    被      告  乙○○
右當事人間請求清償債務事件，經本院於中華民國九十二年十一月二十四日言詞辯論
終結，判決如左：
    主      文
被告應給付原告新台幣參佰萬元及自民國九十二年十一月十一日起至清償日止按年息
百分之五計算之利息。
訴訟費用由被告負擔。
本判決於原告以新台幣壹佰萬元為被告供擔保後，得假執行。
    事      實
一、原告方面：
（一）聲明：除假執行之擔保金額外，如主文第一項所示。
（二）陳述：緣訴外人丁○○及丙○○○前向原告共同借款新台幣（下同）三百萬元
      ，並由被告擔任連帶保證人，約定民國九十二年七月十一日還款，丁○○及丙
      ○○○並簽發到期日為九十二年六月三十日、支票號碼ＦＣ0000000號
      、金額三百萬元之支票一紙與原告，詎料，丁○○及丙○○○屆期竟拒不清償
      全部借款，被告亦不履行其保證義務，原告多次請求還款未果。爰依據民法連
      帶保證之法律關係起訴請求被告給付如聲明所示。
（三）證據：提出款項擔保證影本一紙為證。
二、被告方面：
（一）聲明：原告之訴及假執行之聲請均駁回。
（二）陳述：伊確實為系爭借款之連帶保證人，丁○○、丙○○○二人尚有資力清償
      借款，原告不應該請求連帶保證人負擔債務。
    理      由
一、本件原告起訴主張：緣訴外人丁○○及丙○○○前向原告共同借款三百萬元，並
    由被告擔任連帶保證人，約定九十二年七月十一日還款，丁○○及丙○○○並簽
    發到期日為九十二年六月三十日、支票號碼ＦＣ0000000號、金額三百萬
    元之支票一紙與原告，詎料，丁○○及丙○○○屆期竟拒不清償全部借款，被告
    亦不履行其保證義務，原告多次請求還款未果。爰依據民法連帶保證之法律關係
    起訴請求等語。經查被告為丁○○及丙○○○系爭借款之連帶保證人乙節，業據
    原告提出款項擔保證影本一紙為證，復為被告所不爭執，堪信為真實。被告以：
    伊雖為系爭借款之連帶保證人，丁○○、丙○○○二人尚有資力清償借款，原告
    不應該請求連帶保證人負擔債務云云置辯。至被告抗辯原告應先請求主債務人即
    丁○○、丙○○○付款乙節，應係行使先訴抗辯權之意。按所謂『先訴抗辯權』
    者係指『保證人於債權人未就主債務人之財產強制執行而無效果前，對於債權人
    得拒絕清償。』民法第七百四十五條定有明文。惟『保證契約訂明應負連帶責任
    ，即屬民法第二百七十二條第一項所稱之連帶債務，不得主張先訴抗辯權。』最
    高法院四十二年度台上字第八七七號判決著有明文。繼按『連帶債務之債權人，
    得對於債務人中之一人或數人或其全體，同時或先後請求全部或一部之給付。』
    民法第二百七十三條第一項定有明文。債權人既得選擇對主債務人及連帶保證人
    中任一人請求給付，連帶保證人自不得主張先訴抗辯權無訛。是被告就系爭債務
    提出先訴抗辯權，即屬於法無據。從而，原告依據連帶保證之法律關係，請求被
    告給付三百萬元及自起訴狀繕本送達翌日之九十二年十一月十一日起至清償日止
    按年息百分之五計算之利息，為有理由，應予准許。
二、原告陳明願供擔保，聲請宣告假執行，核無不合，爰酌定相當擔保金額予以准許
    。
三、據上論結，原告之訴為有理由，依民事訴訟法第七十八條、第三百九十條第二項
    ，判決如主文。
中      華      民      國    九十二    年     十一     月    二十八    日
                                        臺灣桃園地方法院民事第一庭
~B法      官  陳清怡
右為正本係照原本作成
如對本判決上訴須於判決送達後廿日內向本院提出上訴狀
中      華      民      國    九十二    年     十二     月        三    日
~B書  記  官  周育義


司法院資訊處製作；財團法人民間司法改革基金會備份。
